臺灣板橋地方法院刑事判決　　　　　　　 96年度易字第836號
公　訴　人　臺灣板橋地方法院檢察署檢察官
被　　　告　乙○○
　　　　　　　　　　（現另案在臺灣新店戒治所強制戒治中）
上列被告因竊盜案件，經檢察官提起公訴（九十六年度偵字第二
七九八號、九十六年度偵緝字第四九五號），本院判決如下：
    主  文
乙○○攜帶兇器毀壞門扇竊盜，處有期徒刑拾月，減為有期徒刑
伍月；又攜帶兇器毀壞門扇竊盜，處有期徒刑拾月，減為有期徒
刑伍月。應執行有期徒刑玖月。
其餘被訴竊盜部分無罪。
    事  實
一、乙○○意圖為自己不法之所有，先後為下列竊盜犯行：
　(一)於民國九十五年七月二日凌晨一時至二時四十分許間之某時
　  點，前往臺北縣中和市○○街四一０巷一號陳武貂所經營、
    由甲○○○及丁○○擔任早晚班店長之「四海遊龍小吃店」
    ，趁四下無人之際，以其向友人所借得客觀上足以傷害人之
    生命、身體可供兇器使用之千斤頂一支，撐開而毀壞上開店
    舖之鐵捲門後，進入上開該店舖內（無故侵入建築物部分未
    據提出告訴），竊取該店舖內置於塑膠盒及塑膠袋內之之現
    金約新臺幣（下同）一萬二千元，得手後迅即離去。嗣於同
    日二時四十分許，周李秀蘭至上開店舖時發覺遭竊，報警處
    理，經警於上址收銀機、塑膠盒內採獲乙○○遺留之指紋，
    經鑑驗比對確認乙○○之身分後，始循線查獲上情。
　(二)於九十五年九月二十八日凌晨某時，前往臺北縣永和市○○
    路三六號己○○所經營之「主人翁玩具店」，趁四下無人之
    際，以其向友人所借得客觀上足以傷害人之生命、身體可供
    兇器使用之千斤頂一支，撐開而毀壞上開店舖之鐵捲門，並
    以磚頭撐高後，進入上開該店舖內（無故侵入建築物部分未
    據提出告訴），竊取現金約二萬元及瓦斯長槍二支、短槍一
    支、古玩具等物，得手後迅即離去。嗣於同日十四時十五分
    許，己○○至上開店舖時發覺遭竊，報警處理，經警於上址
    玻璃櫃上採獲乙○○遺留之指紋，經鑑驗比對確認乙○○之
    身分後，始循線查獲上情。
二、案經臺北縣政府警察局中和分局、永和分局報告臺灣板橋地
    方法院檢察署檢察官偵查起訴。
    理  由
壹、有罪部分：
一、按被告以外之人於審判外之陳述，雖不符刑事訴訟法第一百
    五十九條之一至第一百五十九條之四之規定，而經當事人於
    審判程序同意作為證據，法院審酌該言詞陳述或書面陳述作
    成時之情況，認為適當者，亦得為證據；當事人、代理人或
    辯護人於法院調查證據時，知有刑事訴訟法第一百五十九條
    第一項不得為證據之情形，而未於言詞辯論終結前聲明異議
    者，視為有前項之同意，刑事訴訟法第一百五十九條之五第
    一項、第二項分有明文。經查，本判決下列所引用之被告以
    外之人於審判外之陳述（包含書面陳述），檢察官、被告於
    本院言詞辯論終結前均未聲明異議，本院審酌上開證據資料
    製作時之情況，尚無違法不當及證明力明顯過低之瑕疵，亦
    認為以之作為證據應屬適當，故揆諸前開規定，爰依刑事訴
    訟法第一百五十九條之五規定，認前揭證據資料均有證據能
    力。
二、訊據被告乙○○固坦承有為如事實欄一、(一)、(二)之竊盜犯行
    ，惟辯稱：伊是有去「主人翁玩具店」行竊一次，但伊忘記
    係於何時去行竊，且伊那次只偷了四支短槍、一支長槍，還
    有現金一、二千元，又伊只有用磚頭把該玩具店之鐵捲門撐
    高，並沒有使用千斤頂云云。經查：
  (一)被告所為如事實欄一、(一)之竊盜犯行，業據證人丁○○、甲
    ○○○、丙○○分別在警詢時及偵查中證述綦詳。此外，復
    有內政部警政署刑事警察局九十五年九月十三日刑紋字第０
    九五０一三０二五八號鑑驗書一紙、現場照片六幀及現場圖
    一紙在卷可稽，堪認被告自白與事實相符。是被告該部分竊
    盜犯行堪予認定。
  (二)被告所為如事實欄一、(二)之竊盜犯行，業據證人即被害人己
    ○○在警詢及偵查中證述綦詳，其在本院審理時並證稱：於
    九十五年九月二十八日，伊所經營之玩具店確實有失竊現金
    二萬元、瓦斯長槍二支、短槍一支、古玩具等物等語，衡諸
    常情，店舖之負責人對於自己店內之存貨、現金及所放置之
    物品，理應最為清楚知曉，是證人己○○對於自己遭竊之財
    物應無指陳錯誤之可能；再者，證人己○○之上開玩具店於
    九十五年七月至九月雖有三次失竊紀錄，惟係在第三次失竊
    即九十五年九月二十八日，始報警處理，經警在該店之玻璃
    上採獲被告之指紋，而被告既供稱僅至上開店舖行竊一次，
    是堪認被告之行竊日期應係於九十五年九月二十八日；又查
    ，被告於九十六年七月九日本院最後審理期日雖供稱：伊至
    上開玩具店行竊時，並未使用千斤頂，是因鐵捲門下剛好有
    一個小洞，伊只有用木棍插進去把門抬高，再放一塊直立的
    磚頭，伊就從門縫鑽進去云云，惟查，被告於九十六年五月
    十四日本院審理期日均供承其有用千斤頂將上開玩具店之鐵
    捲門頂高，再用磚頭將門撐高等語，而在偵查中亦稱：伊是
    在凌晨一個人用千斤頂把門頂開入內行竊的等語，且衡諸常
    情，單以木棍應無從將鐵捲門頂高，是堪認被告事後翻異之
    詞，委不足採。此外，復有內政部警政署刑事警察局九十五
    年九月二十八日刑紋字第０九五０一六０八三四號鑑驗書一
    紙、現場照片十九幀附卷可稽。是被告該部分竊盜犯行，亦
    堪以認定。
  (三)本件事證明確，被告前開竊盜犯行均洵堪認定，應予依法論
    科。
二、按刑法第三百二十一條第一項第三款所謂之兇器，其種類並
    無限制，凡依一般社會觀念足以對人之生命、身體、安全構
　  成威脅，具有危險性之器械均屬之。查千斤頂質地堅硬，客
    觀上足以傷害人之生命、身體，自為兇器之一種。核被告所
    為，均係犯刑法第三百二十一條第一項第二款、第三款之攜
    帶兇器毀壞門扇之加重竊盜罪。又被告所犯上開二次竊盜犯
    行，係於不同時間、地點所為，被害人互異，無密接不可分
    之情形，應予分論併罰。爰審酌被告之素行、犯罪之動機、
    目的、手段，所得財物價值，及犯罪後坦承犯行等一切情狀
    ，分別量處如主文所示之刑。又本件被告犯罪時間均係在九
    十六年四月二十四日以前，合於中華民國九十六年罪犯減刑
    條例第二條第一項第三款之規定，且非同條例第三條所定不
    得減刑之罪，是併依上開減刑條例規定予以減刑，並定其應
    執行刑。至被告行竊所用之千斤頂，並未扣案，且被告供稱
    ：伊係向友人所借得等語，則上開物品既非屬被告所有之物
    ，且非屬違禁物，爰不併予宣告沒收，附此敘明。
貳、無罪部分：
一、公訴意旨另以：被告意圖為自己不法之所有，另先後為下列
    竊盜犯行：(一)於九十五年七月中旬，攜帶上開客觀上具有危
　　險性足供兇器使用之千斤頂一台，前往臺北縣永和市○○路
　  三六號己○○所經營之「主人翁玩具店」，以千斤頂撬開上
    址鐵捲門後侵入店內（無故侵入建築物部分未據提出告訴）
    ，竊取己○○所有之塑鋼瓦斯槍四支、遙控車得逞。(二)於九
　　十五年九月下旬某日，攜帶上開客觀上具有危險性足供兇器
　  使用之千斤頂一台，前往上址己○○所經營之玩具店，以千
    斤頂撬開上址鐵捲門後侵入店內（無故侵入建築物部分未據
    提出告訴），竊取己○○所有之金屬及半金屬玩具瓦斯槍共
    二十支、玩具車六、七台、玩具CO2 槍、玩具手槍、玩具
    CO2 鎮暴槍共七、八支得逞。因認被告上開所為，亦均係涉
    犯刑法第三百二十一條第一項第二款、第三款之攜帶兇器毀
    越門扇竊盜罪嫌。
二、按犯罪事實應依證據認定之，無證據不得推定其犯罪事實。
    又不能證明被告犯罪者，應諭知無罪之判決，刑事訴訟法第
    一百五十四條、第三百零一條第一項前段分別定有明文。而
    認定不利於被告之事實，須依積極證據，苟積極證據不足為
    不利於被告事實之認定時，即應為有利於被告之認定，更不
    必有何有利之證據。最高法院著有三十年上字第八一六號判
    例可資參照。末按認定犯罪事實所憑證據，雖不以直接證據
    為限，間接證據亦包括在內；然無論直接或間接證據，其為
    訴訟上之證明，須於通常一般之人均不致有所懷疑，而得確
    信其為真實之程度者，始得據為有罪之認定。如未能發現相
    當證據，或證據不足以證明，自不能以推測或擬制之方法，
    以為裁判基礎，最高法院亦著有七十六年臺上字第四九八六
    號判例、四十年臺上字第八六號判例足參。
三、訊據被告在本院審理時堅詞否認犯有上開二件竊盜犯行，辯
    稱：伊只有至上開玩具店行竊一次等語。經查：依證人己○
　　○之指述，固足認上開玩具店於九十五年七月中旬及九月下
　  旬亦曾失竊等情，然上開店舖僅於九十五年九月二十八日遭
    竊後，經警在上開玩具店內採得被告之指紋，而被害人在另
    二次遭竊時，既未報警經警採證，且仍繼續營業，則現場相
    關跡證均已遭破壞，是被告於現場所遺留之指紋，應係於九
    十五年九月二十八日行竊時所留下，實難以此遽予推論被告
    亦涉有前述另二次竊盜犯行。
四、綜上所述，公訴人雖認被告另涉於九十五年七月中旬、九月
    下旬至上開玩具店行竊，惟本院依現存證據資料，認尚存有
    合理之懷疑，無從獲得被告該二次竊盜犯行有罪之心證，自
    難遽認被告該部分亦涉有竊盜罪責。此外，復查無其他積極
    證據足認被告有何該部分被訴犯行，既不能證明被告該部分
    之犯罪，自應就被告該二次之竊盜犯行均為無罪之諭知。
據上論斷，應依刑事訴訟法第二百九十九條第一項前段、第三百
零一條第一項，刑法第三百二十一條第一項第二款、第三款、第
五十一條第五款，中華民國九十六年罪犯減刑條例第二條第一項
第三款、第七條，判決如主文。
本案經檢察官戊○○到庭執行職務。
中　　華　　民　　國　　96　　年　　7 　　月　　30　　日
                  刑事第九庭    法　官  王士珮
以上正本證明與原本無異
如不服本判決應於送達後10日內向本院提出上訴狀。
                                書記官　程欣怡
中　　華　　民　　國　　96　　年　　7　　 月　　31　　日
附錄本案論罪科刑法條全文：
中華民國刑法第321條
犯竊盜罪而有左列情形之一者，處六月以上、五年以下有期徒刑
：
一、於夜間侵入住宅或有人居住之建築物、船艦或隱匿其內而犯
    之者。
二、毀越門扇、牆垣或其他安全設備而犯之者。
三、攜帶兇器而犯之者。
四、結夥三人以上而犯之者。
五、乘火災、水災或其他災害之際而犯之者。
六、在車站或埠頭而犯之者。
前項之未遂犯罰之。
